# 部分长期未经营的分公司报表不汇总到总公司财务报表的审计报告及附注内容如何披露？

提问人：13381171726 时间：2023-05-26 15:11:29
陈版主您好
某国企D很早年代设立了两个分公司，其中一个A在 20 年前被吊销执照，一个B现在被列入经营异常名单也长期未经营了，这两个子公司报表一直以来未汇总到总公司中；另还投资了一个C子公司。现在出具合并报表想委托审计，像这种是否可以参照编制母公司个别财务报表出具特殊编制基础的审计报告？如可行，还需注意哪些方面？
比如：
1 、附注：
为最大限度掌握本公司现有正常经营企业的财务状况，本公司（即D）本合并财务报表的编制以“合并母公司本部A和子公司C编制合并财务报表，被吊销的A和B不汇总到A公司财务报表”为基础编报，在该基础上编制的财务报表项目的确认、计量遵循了企业会计准则规定。
2 、报告
..................
我们审计了D公司按照附注x所述编制基础编制的合并财务报表，包括 2022 年 12 月 31 日的合并资产负债表，............以及财务报表附注。 我们认为，后附的合并财务报表在所有重大方面按照附注X所述编制基础编制，反映了D公司X年X月X日的财务状况以及 2022 年度的经营成果和现金流量。 其他事项段： 我们提醒财务报表使用者关注D公司财务报表附注二对编制基础的说明。因此，D公司财务报表可能不适用于全部用途。由于使用不当所造成的后果，与执行本业务的注册会计师和会计师事务所无关。 ...............感谢版主！

回答人：chenyiwei
该方案有一定可行性，但需关注这两家分公司不纳入汇总范围的原因及其潜在影响，根据《中国注册会计师审计准则第 1601 号——审计特殊目的财务报表的特殊考虑》第九条的规定考虑该编制基础的可接受性。
在考虑可接受性时，需关注该次审计的委托目的，即审计目的是向谁报告，用于什么用途，在此基础上谨慎考虑不含经营异常和被吊销分公司的不完整汇总报表能否满足预定使用者的信息需求，是否可能对其产生误导。